【裁判字號】    99,簡上,366
【裁判日期】    990712
【裁判案由】    傷害
【裁判全文】
臺灣桃園地方法院刑事判決             99年度簡上字第366號
上  訴  人
即  被  告  丁○○
上列上訴人即被告因傷害案件，不服中華民國99年3 月1 日本院
98年度桃簡字第2604號第一審刑事簡易判決（聲請簡易判決處刑
案號：98年度偵續字第21號），提起上訴，本院管轄之第二審地
方法院合議庭判決如下：
    主  文
上訴駁回。
    事實及理由
一、本案經本院審理結果，認第一審以被告丁○○犯刑法第277
    條第1 項之普通傷害罪，適用刑法第277 條第1 項、第41條
    第1 項前段，刑法施行法第1 條之1 第1 項、第2 項前段，
    逕以簡易判決判處拘役30日，並諭知如易科罰金，以新臺幣
    1000元折算1 日，核其認事用法並無不合，量刑亦稱妥適，
    應予維持，並引用第一審簡易判決記載之事實、證據及理由
    （如附件）。
二、本案所引用之供述及非供述證據，經本院依法踐行調查證據
    程序，檢察官、被告均不爭執各該證據之證據能力（見本院
    卷第23頁），又查無依法應排除其證據能力之情形，是後述
    所引用證據之證據能力均無疑義，先予敘明。
三、被告上訴意旨略以：當天伊與甲○○發生口角，伊手指有切
    割傷，並沒有打甲○○，甲○○手指挫傷可能是攻擊伊時，
    自己造成之傷勢，豈能歸責處於挨揍抵擋之被告，或可能是
    其他原因意外挫傷云云。經查：
（一）被告於案發當日因細故與告訴人甲○○發生口角爭執，進
      而相互拉扯，並揮打對方，致甲○○受有手指挫傷之傷害
      等情，業據證人甲○○、丙○○、乙○○○於偵查及本院
      審理中證述綦詳，並有案發當時監視錄影畫面之光碟、檢
      察官勘驗筆錄、卷附之翻拍照片及同慶中醫診所診斷證明
      書在卷可稽，且證人丙○○、乙○○○與被告並無任何仇
      恨怨隙，業據其等證述在卷，證人丙○○、乙○○○當不
      致甘冒偽證罪責而虛構上開情節以誣陷被告之必要，可見
      證人丙○○、乙○○○之證述真實可採。又證人丙○○於
      本院審理時證稱：當天被告與甲○○互罵，罵完後就互相
      拉扯、打架，伊看到甲○○嘴角流血、手臂有傷，且圍裙
      有被踢的腳印（見本院卷第55頁），證人乙○○○於本院
      審理時證稱：他們2 人是互毆，伊有叫他們2 人不要再打
      了，互毆後有看見甲○○嘴角有流血等語（見本院卷第41
      頁），2 人均明確證稱被告與甲○○2 人是互毆，經其他
      員工將2 人拉開後，見甲○○嘴角流血、身上有抓傷，再
      參以監視錄影畫面顯示，其他員工向甲○○表示其嘴角有
      血，並遞送礦泉水予甲○○漱口清洗血跡之情節，可見案
      發當時甲○○確實因與被告相互拉扯揮打尚另造成嘴角流
      血受傷，益見當時雙方相互拉扯揮打情況激烈，再依被告
      提出之監視錄影翻拍照片（見本院卷第64頁下方），於96
      年11月30日晚間6 時15分許，被告確實有出手抓向甲○○
      臉部之情形，可見被告辯稱伊手指有切割傷，並未出手毆
      打甲○○，只處於挨揍抵擋地位云云，不足採信。
（二）依證人甲○○於本院審理時證稱：打完後有1 名外勞告訴
      伊嘴角有流血，伊脖子與手臂有被抓傷，當天手指沒有感
      覺受傷，後來才慢慢開始痛，是與被告互打造成的，後來
      才去同慶中醫診所就診，當時嘴角、脖子與手臂之傷勢，
      伊認為是小傷，當時就沒有去驗傷等語（見本院卷第39頁
      反面、40頁），證人乙○○○於本院審理時證稱：被告與
      甲○○互毆完後，當時甲○○嘴角有流血，但甲○○認為
      所受傷勢是小事，沒有想到要去驗傷等語（見本院卷第40
      頁正反面），證人丙○○於本院審理時證稱：伊隔天或是
      隔幾天看見甲○○手指上有包紮，案發當日並無包紮（見
      本院卷第55頁），足見證人甲○○於案發當時對所受傷勢
      不以為意，嗣後因手指疼痛始就醫診治，且證人戊○○於
      本院審理中亦證述：互毆結束後，伊到現場，當時並未看
      見甲○○有何包紮，但週日晚上（按即96年12月2 日）下
      班前，伊有看見甲○○手指有包紮等語（見本院卷第42頁
      反面、43頁），以證人甲○○手指因疼痛而包紮時點距互
      毆不過短暫2 日，與案發時點相近，且其所受手指挫傷之
      傷勢，亦與證人甲○○證述2 人以雙手相互揮打之情節相
      合一致，被告辯以證人甲○○之手指挫傷可能是其他原因
      造成云云，並未舉證以實其說，再參以被告至警局報案時
      間為96年12月5 日，顯然被告至警局提出傷害告訴前，甲○○即因手指疼痛乃於工作時將手指包紮，以減輕痛苦並
      繼續工作，且觀諸證人甲○○案發後對於所受嘴角流血、
      身體抓傷等傷勢，認係小傷，並未立即前往醫院診治，嗣
      後因手指疼痛影響工作始予包紮、就醫等情，難認證人甲○○有刻意誇大渲染其所受傷勢或誣指被告之情形，益徵
      證人甲○○證述其手指挫傷是被告拉扯揮打所造成之情節
      ，真實可採，被告所辯前詞，要屬臨訟畏罪圖卸之詞，洵
      不足採。原審認被告犯行明確，予以論罪科刑，認事用法
      及量刑均無不當。本件被告上訴，執前詞否認犯罪，指摘
      原判決不當，為無理由，應予駁回。
據上論斷，應依刑事訴訟法第455 條之1 第1 項、第3 項、第36
8 條、第373 條，判決如主文。
本案經檢察官施昱廷到庭執行職務。
中    華    民    國    99    年    7     月    12    日
                  刑事第一庭  審判長法  官  曾家貽
                                    法  官  俞力華
                                    法  官  張瓊華
以上正本證明與原本無異。
不得上訴。
                                    書記官  李宜娟
中    華    民    國    99    年    7     月    13    日

司法院資訊處製作；財團法人民間司法改革基金會備份。
